【裁判字號】    97,抗,30
【裁判日期】    970124
【裁判案由】    聲明異議
【裁判全文】
臺灣高等法院臺中分院民事裁定  97年度抗字第30號
抗  告  人  久和順環保股份有限公司
法定代理人  乙○○
上列抗告人因與相對人甲○○等間假扣押強制執行事件，對於民
國96年12月5日臺灣彰化地方法院96年度執全字第1814號裁定提
起抗告，本院裁定如下：
    主  文
抗告駁回。
抗告程序費用由抗告人負擔。
    理  由
一、本件相對人持原法院96年度裁全字第4204號假扣押裁定，聲
    請同院民事執行處假扣押抗告人工廠廠區內之動產，抗告人
    聲明異議，經原法院裁定駁回，抗告人不服原裁定，提起抗
    告，抗告意旨略以：
  (一)按查封動產，以其價格足清償強制執行之債權額及債務人應
    負擔之費用者為限，強制執行法第50條定有明文。
  (二)查債權人甲○○與與抗告人公司之總經理張宗勝為昔日之合
    夥人，其主張抗告人公司積欠其債務50萬元，已足啟人疑竇
    ，詎又於96年10月31日以假扣押方式，至抗告人處所查封機
    械設備時，理應就抗告人工廠內足以清償伊50萬元債權之中
    古設備予以查封。惟相對人竟故意將抗告人廠內之全新設備
    包括價值高達285萬元之粉碎機3台、中古粉碎機1台以及價
    值210萬元之全新破碎機1台全數查封，較之債權額超過10倍
    之多，足認相對人係超額查封，顯然別有目的，侵害抗告人
    之權益至鉅，為撤銷相對人之超額查封，以保權益云云。
二、相對人甲○○則以伊所查封之機器均為舊貨，拍賣所得恐怕
    無法清償債權等語。
三、卷查：本件相對人於原法院共查封抗告人廠區內之全新粉碎
    機3台、全新破碎機1台及中古粉碎機1台，依抗告人在原法
    院所提出買賣合約書（95年9月5日訂定）以觀，上開查封標
    的物其中全新粉碎機3台、全新破碎機1台，其價值（買入價
    格）固分別為285萬元及210萬元，惟均己設定動產抵押予他
    人，其所擔保之金額為1550萬元，有卷附買賣合約書、經濟
    部工業局函所附動產擔保交易登記標的物明細表等件可按，
    顯已不足動產抵押之擔保債權；又另1中古粉碎機，則係併
    同其他粉碎機2台、鼓風機1台及輸送帶4條由抗告人於94年
    11 月25日向他人買受，價格為80萬元，亦有讓渡證書在卷
    足憑；可見該中古粉碎機其價值亦不超過假扣押債權之50萬
    元；從而抗告人主張相對人查封之上開機械為超額查封，為
    無理由，原法院裁定駁回抗告人之異議，並無不合；抗告意
    旨仍執陳詞，指摘原裁定不當，求予廢棄，為無理由，自應
    駁回其抗告。
四、本件抗告為無理由，依民事訴訟法第495條之1第1項、第449
    條第1項、第95條、第78條，裁定如主文。
中    華    民    國    97    年    1     月    24    日
                  民事第五庭    審判長法  官  林陳松
                                      法  官  鄭金龍
                                      法  官  王重吉
以上正本係照原本作成。
不得抗告。
                                      書記官  林世傑
中    華    民    國    97    年    1     月    25    日
                                                      Ａ


司法院資訊處製作；財團法人民間司法改革基金會備份。
